【裁判字號】    99,台上,3853
【裁判日期】    990622
【裁判案由】    違反毒品危害防制條例等罪
【裁判全文】
最高法院刑事判決            九十九年度台上字第三八五三號
上  訴  人  甲○○
選任辯護人  楊丕銘律師
上列上訴人因違反毒品危害防制條例等罪案件，不服台灣高等法
院台南分院中華民國九十七年八月十九日第二審判決（九十七年
度上訴字第二九四號，起訴案號：台灣台南地方法院檢察署九十
六年度偵字第一０九九五號），提起上訴，本院判決如下：
    主  文
上訴駁回。
    理  由
按刑事訴訟法第三百七十七條規定，上訴於第三審法院，非以判
決違背法令為理由，不得為之。是提起第三審上訴，應以原判決
違背法令為理由，係屬法定要件。而上訴第三審法院之案件，是
否以判決違背法令為上訴理由，應就上訴人之上訴理由書狀加以
審查，如果上訴理由書狀並未依據卷內訴訟資料，具體指摘原判
決不適用何種法則或如何適用不當，或所指摘原判決違法情事，
顯與法律規定得為第三審上訴理由之違法情形，不相適合時，均
應認其上訴為違背法律上之程式，予以駁回。至原判決究有無違
法，與上訴是否以違法為理由係屬二事。本件原審經審理結果，
認為上訴人甲○○販賣第三級毒品愷他命六次之犯行明確，因而
維持第一審所為，論處上訴人販賣第三級毒品六罪罪刑，並定其
應執行刑之判決，駁回上訴人在第二審之上訴，已詳敘調查、取
捨證據之結果及憑以認定犯罪事實之心證理由。並就上訴人否認
犯行之供詞及其所辯各語認非可採，予以論述。原判決認定上訴
人販賣愷他命予周桓旭六次之犯行，除援引上訴人於警詢中之自
白外，併依憑周桓旭於檢察官偵訊時已明確指認先後於原判決附
表所示時、日向上訴人購買愷他命六次，並坦承卷附通訊監察譯
文所示為其與上訴人間毒品交易之內容等語，上訴人亦始終坦承
依周桓旭之請求，取得愷他命，交付周桓旭，並收取價款之事實
，互核相符；而上訴人於警詢之初，即供稱其向他人購買愷他命
，每次購入十公克，價款新台幣（下同）七千元等語，然本件其
與周桓旭交易愷他命則係一公克一千元，二公克一千八百元，亦
據上訴人與周桓旭一致陳明，均顯較上訴人上開購入之價格為高
，足徵上訴人販入愷他命後，再以之與周桓旭交易而從中賺取差
價牟利，顯有營利之意圖，自屬販賣，上訴人所辯本件其僅幫助
周桓旭購買愷他命，並非販賣云云，純屬卸責，委無足取等情，
業於理由內論述甚詳，核與客觀上之經驗法則、論理法則尚無違
背。上訴意旨雖以上訴人於原審屢以其警詢時之陳述，未經警員
依法錄音，應無證據能力，且該警詢時之供詞，僅言明毒品係其
夥同周桓旭購買，並未自白販賣毒品予周桓旭云云為辯，乃原判
決未予採納，復未說明理由，有理由不備之違法云云，然微論原
判決就上訴人此部分辯解如何不足採信，已逐一於理由內說明，
並無上訴意旨所指理由不備之違法，況縱將上訴人警詢時之自白
排除，依原判決併引之上開卷存其他證據，猶應為同一事實之認
定，是原判決採信上訴人警詢時之自白，不論當否，均顯然於判
決無影響，自不得執為適法之第三審上訴理由。又原判決就上訴
人與周桓旭交易愷他命，究如何從中賺取差價牟利，既已為上揭
說明，其另關於販賣與轉讓毒品二者之區別，為前者乃有償，後
者必為無償之闡述，縱有微疵，亦顯然於上訴人販賣愷他命之判
決本旨無影響，仍不得資為第三審上訴理由。再者，上訴人與周
桓旭交易愷他命，既從中賺取差價牟利，已如前述，縱周桓旭於
第一審審理中，一反其前於偵查中所為向上訴人購買愷他命之指
證，改稱係委託上訴人「幫忙拿」愷他命云云，殊無從動搖上訴
人意圖營利販賣愷他命犯罪事實之認定；另周桓旭於警詢中指稱
向上訴人購買愷他命之次數為七次一節，縱與其嗣後於偵、審中
所述不符，然該警詢中之陳述既未經原判決併引資為認定上訴人
犯罪之證據，自亦不得據以指摘原判決採證違法；又依周桓旭之
供述，其與上訴人間並無刑事訴訟法第一百八十條第一項所列之
親屬、婚約與法定代理人之關係，是其於偵查中作證時經命具結
，並未違反同法第一百八十五條第二項得拒絕證言之告知義務；
而周桓旭於第一審審理時，業經法院傳喚其到庭予上訴人行使詰
問權之機會，且確經上訴人之辯護人對其進行詰問，即已踐行法
定調查程序，上訴人以其於偵查中供證時未經上訴人當場詰問，
主張該供述無證據能力，顯有誤會。從而上訴意旨執此各節指摘
原判決不當，俱不足據以辨認原判決已具備違背法令之形式要件
。依上揭說明，本件上訴為違背法律上之程式，應予駁回。
據上論結，應依刑事訴訟法第三百九十五條前段，判決如主文。
中    華    民    國   九十九   年   六   月  二十二  日
                      最高法院刑事第四庭
                          審判長法官  劉  介  民
                                法官  蔡  彩  貞
                                法官  魏  新  和
                                法官  李  錦  樑
                                法官  陳  國  文
本件正本證明與原本無異
                                      書  記  官
中    華    民    國  九十九  年    六    月  二十八  日
                                                     ｍ

司法院資訊處製作；財團法人民間司法改革基金會備份。
